ACORDAO-COMPLETO-2357222

ACÓRDÃO DE RELAÇÃO

ACÓRDÃO DE RELAÇÃO 4378/2019 ATA 20/2019 - PRIMEIRA CÂMARA

Acórdão 4378/2019-TCU-Primeira Câmara
Os Ministros do Tribunal de Contas da União, reunidos em sessão da Primeira Câmara, tendo em vista que os efeitos financeiros dos atos de admissão de pessoal em análise se exauriram antes de seu processamento pela Corte, ACORDAM, por unanimidade, com fundamento no art. 143, inciso II, do Regimento Interno, c/c o art. 7º da Resolução TCU nº 206, de 24/10/2007, em considerar prejudicados, por perda de objeto, os atos constantes deste processo, de acordo com os pareceres emitidos nos autos:
1. Processo TC-Processo 010.756/2019-1 (ATOS DE ADMISSÃO) 
	1.1. Interessados: Daniela Tranches de Melo (XXX.690.876-XX) ; Danielle Tavares Amorim (XXX.643.657-XX) ; David Pereira de Oliveira (XXX.170.527-XX) ; Devoni Fernandes dos Santos (XXX.616.847-XX) ; Diana Fonseca de Souza de Sena (XXX.775.717-XX) ; Edson Soares Fialho (XXX.767.377-XX) ; Eduardo Pires Nunes da Silva (XXX.278.207-XX) ; Elaine Mary Mendonça Meneguci (XXX.720.717-XX) ; Eliane Melara (XXX.391.700-XX) ; Eraci Gonçalves de Oliveira (XXX.987.927-XX) ; Eric Borges de Carvalho Nogueira (XXX.611.507-XX) ; Erica Cavalcanti de Albuquerque Dell Asem (XXX.015.807-XX) ; Ernesto Aranha Andrade (XXX.299.307-XX) ; Eucledia Barbosa Martins (XXX.973.287-XX) ; Fabio Henrique Teixeira de Souza (XXX.610.287-XX) ; Felipe Forain Marques (XXX.484.987-XX) ; Felipe Rechia Santos (XXX.727.520-XX) ; Felipe do Amorin Martins (XXX.720.567-XX) ; Fernanda Couto dos Santos Araujo (XXX.573.657-XX) ; Érica Renata Martins de Miranda (XXX.179.017-XX) 
	1.2. Órgão/Entidade: Colégio Pedro II
	1.3. Relator: Ministro Walton Alencar Rodrigues
	1.4. Representante do Ministério Público: Procurador Júlio Marcelo de Oliveira
	1.5. Unidade Técnica: Secretaria de Fiscalização de Pessoal (SEFIP) .
	1.6. Representação legal: não há.
	1.7. Determinações/Recomendações/Orientações: não há.

Primeira Câmara

Colégio Pedro II

Daniela Tranches de Melo (XXX.690.876-XX); Danielle Tavares Amorim (XXX.643.657-XX); David Pereira de Oliveira (XXX.170.527-XX); Devoni Fernandes dos Santos (XXX.616.847-XX); Diana Fonseca de Souza de Sena (XXX.775.717-XX); Edson Soares Fialho (XXX.767.377-XX); Eduardo Pires Nunes da Silva (XXX.278.207-XX); Elaine Mary Mendonça Meneguci (XXX.720.717-XX); Eliane Melara (XXX.391.700-XX); Eraci Gonçalves de Oliveira (XXX.987.927-XX); Eric Borges de Carvalho Nogueira (XXX.611.507-XX); Erica Cavalcanti de Albuquerque Dell Asem (XXX.015.807-XX); Ernesto Aranha Andrade (XXX.299.307-XX); Eucledia Barbosa Martins (XXX.973.287-XX); Fabio Henrique Teixeira de Souza (XXX.610.287-XX); Felipe Forain Marques (XXX.484.987-XX); Felipe Rechia Santos (XXX.727.520-XX); Felipe do Amorin Martins (XXX.720.567-XX); Fernanda Couto dos Santos Araujo (XXX.573.657-XX); Érica Renata Martins de Miranda (XXX.179.017-XX)

WALTON ALENCAR RODRIGUES

não há.

Procurador Júlio Marcelo de Oliveira

ATOS DE ADMISSÃO (ADS)

Secretaria de Fiscalização de Pessoal (SEFIP).